台灣台北地方法院民事判決
上　訴　人　甲○○
訴訟代理人　乙○○
被　上訴人　聯邦商業銀行股份有限公司
法定代理人　丁○○
訴訟代理人　丙○○
上列當事人間清償債務事件，上訴人對於中華民國93年 4月16日
本院台北簡易庭93年度北簡字第41號第一審判決提起上訴，經本
院於96年 7月16日言詞辯論終結，判決如下：
    主  文
原判決第一項關於命上訴人給付新台幣壹拾玖萬零陸佰捌拾伍元
及其中新台幣壹拾捌萬捌仟零捌拾貳元自民國九十一年十月二十
二日起至清償日止按日息萬分之五點四計算之利息暨違約金新台
幣貳仟貳佰伍拾元部分，並該部份假執行之宣告，暨命上訴人負
擔訴訟費用之裁判均廢棄。
上開廢棄部分，被上訴人在第一審簡易之訴駁回。
第二審訴訟費用由被上訴人負擔。
    事實及理由
甲、程序方面：
一、按提起上訴，應於第一審判決送達後20日之不變期間內為之
    ，民事訴訟法第440 條前段定有明文。經查，本件上訴人前
    於民國91年12月31日即已出境，至94年10月11日始入境返國
    ，原審判決於93年4 月16日宣判後，嗣於96年1 月12日始合
    法送達上訴人等情，為兩造所不爭，並有本院95年度北再簡
    字第16號民事裁定（原審卷第83頁）1 件、送達證書1 紙（
    原審卷第86頁）附卷可憑。是上訴人於96年1 月17日提起本
    件上訴，參之前揭說明，即屬合法有據。
二、再按訴訟標的對於共同訴訟之各人必須合一確定者，若共同
    訴訟人中一人之行為有利益於共同訴訟人者，其效力及於全
    體；不利益者，對於全體不生效力，民事訴訟法第56條第1
    款定有明文。又債權人以各連帶債務人為共同被告提起給付
    之訴，以被告一人提出非基於其個人關係之抗辯，而經法院
    認為有理由者為限，始得適用民事訴訟法第56條第1 項之規
    定（最高法院41年台抗字第10號判例參照）。經查，本件上
    訴人係以其已申請停用持有之信用卡附卡，無須與原審被告
    張台鳳對被上訴人負連帶清償之責為抗辯事由，而提起本件
    上訴，該抗辯事由顯係其基於其個人關係之抗辯，故參之上
    開說明，本件上訴之效力不及於原審被告張台鳳，併予敘明
    。
乙、實體方面：
一、被上訴人主張：原審被告張台鳳於85年12月30日邀同上訴人
    為附卡持有人，向被上訴人申請信用卡，並領用威士信用卡
    使用（正卡卡號為：0000000000000000、附卡卡號為：
    0000000000000000），依約原審被告張台鳳與上訴人得分別
    持卡於特約商店記帳消費及預借現金，但均應於次月繳款截
    止日前向被上訴人全數清償，或選擇以循環信用方式，將最
    低應繳金額以上之款項繳付，餘額按日息萬分之5.4 計算循
    環信用利息至清償日止，逾期時除應給付循環利息外，並應
    給付違約金；上訴人與原審被告張台鳳自86年1 月21日起至
    91年10月3 日止共計帳消費新台幣（下同）262,851 元，詎
    張台鳳與被上訴人自91年10月21日起即未依約清償，而上訴
    人與張台鳳共積欠被上訴人190,685 元，依約上訴人自應與
    正卡持有人即原審被告張台鳳對該正、附卡之所生之全部款
    項負連帶清償責任，而應與原審被告張台鳳連帶給付被上訴
    人190,685 元，及其中188,082 元自91年10月22日起至清償
    日止，按日息萬分之5.4 計算之利息，暨違約金2,250 元等
    語。
    並聲明：上訴駁回。
二、上訴人則以：由被上訴人提出之財團法人金融聯合徵信中心
    （下稱金聯中心）91年12月3 日之信用卡資訊查詢表可知，
    上訴人名下之附卡已於87年6 月22日即登記申請停用，故上
    訴人早於原審被告張台鳳之信用卡款項逾期之前，即已非附
    卡持有人，自無庸與原審被告張台鳳對被上訴人負連帶清償
    之責，原審判決顯有違誤等語，資為抗辯。
    並聲明：
    1.原判決主文第一項，關於上訴人應與張台鳳應連帶給付被
      上訴人190,685 元，及其中188,082 元自91年10月22日起
      至清償日止，按日息萬分之5.4 計算之利息，暨違約金
      2,250 元之部分廢棄。
    2.上開廢棄部分，被上訴人於原審之訴駁回。
    （原審判決第一項判決上訴人應與原審共同被告張台鳳連帶
    給付被上訴人190,685 元，及其中84,082元自91年10月22日
    起至清償日止，按日息萬分之5.4 計算之利息，暨違約金
    2,250 元；原審被告張台鳳就此並未提起上訴，該部分已告
    確定。）
三、本院得心證之理由：
(一)本件上訴人主張之前開事實，業據其提出訴外人台灣中小企
    業銀行91年12月3 日向金聯中心對於上訴人信用卡資訊之查
    詢資料、金聯中心96年5 月4 日金徵 (業)字 第0960006131
    號函等文件影本各1 件為證（見本院卷第8 頁、第67頁、第
    68頁）。而據前揭金聯中心96年5 月4 日函所載，系爭信用
    卡附卡於87年6 月22日即經聯邦銀行報送停用原因為「一般
    停用─申請停用」，聯邦銀行嗣雖於93年6 月23日又報送系
    爭信用卡附卡之停用原因為「強制停用─消費款項未繳」，
    惟於96年4 月12日即再向金聯中心聲請將系爭信用卡附卡之
    停用原因更正為「一般停用─申請停用」，此有前揭金聯中
    心96年5 月4 日函在卷可查（見本院卷第67頁、第68頁）。
    復參之被上訴人所庭陳之聯邦銀行96年5 月9 日（96）聯信
    用卡字第0236號函之主旨亦載明：「經查核甲○○君所持本
    中心信用卡附卡，確實已於87年6 月22日申請停用…」等語
    （見本院卷第69頁），堪信上訴人主張其早於87年6 月22日
    即已申請停用系爭信用卡附卡等語為真實。
(二)又查，上訴人於87年6 月22日申請停用系爭信用卡附卡之前
    ，系爭信用卡附卡並無消費款未清償，而正卡（卡號為：
    0000000000000000 ） 持有人張台鳳固仍有58,575元之消費
    金額尚未清償，惟上開消費款嗣於87年7 月22日即經清償完
    畢等情，此亦有被上訴人於96年3 月22日所陳報之消費歷史
    帳單影本1 份在卷可稽（見本院卷第40頁、第41頁）。如前
    所述，上訴人於87年6 月22日停用系爭信用卡附卡前之正卡
    及附卡信用卡消費款債務既均經清償完畢，則上訴人對於被
    上訴人自無任何信用卡債務。從而，被上訴人主張上訴人應
    與原審被告張台鳳連帶清償190,685 元，及其中188,082 元
    自91年10月22日起至清償日止，按日息萬分之5.4 計算之利
    息，暨違約金2,250 元，即屬無據，應予駁回，其就該部分
    所為假執行之聲請亦失所附麗，應併予駁回。原審就此部分
    判命上訴人給付，並為假執行之宣告，尚有未洽。上訴意旨
    指摘原判決此部分不當，求予廢棄改判，為有理由。爰由本
    院將原判決此部分予以廢棄改判，如主文第二項所示。
四、因本件事證已臻明確，兩造其餘主張陳述及所提之證據，經
    審酌後，本院認與判決結果不生影響，爰不一一論述，附此
    敘明。
五、據上論結，本件上訴為有理由。依民事訴訟法第436 條之1
    第3項 、第450 條、第78條，判決如主文。
中　　華　　民　　國　　96　　年　　7 　　月　　30  　日
            民事第二庭    審判長法  官　鄭純惠
                                法  官  黃雯惠
             　　　　　　　　　 法　官　黃蓓蓓
以上正本係照原本作成
本判決不得上訴
中　　華　　民　   國　  96  　年　　7  　月　  30  　日
                                書記官　劉碧輝
